臺灣宜蘭地方法院刑事判決　　　　　　　　94年度訴字第32號
公　訴　人　臺灣宜蘭地方法院檢察署檢察官
被　　　告　甲○○　男　27歲.
上列被告因毒品危害防制條例案件，經檢察官提起公訴（93年度
毒偵字第1260號），嗣於本院準備程序進行中，被告先就被訴事
實為有罪之陳述，經裁定進行簡式審判程序，本院判決如下：
    主  文
甲○○連續施用第一級毒品，處有期徒刑拾月，扣案之第一級毒
品海洛因參包（毛重共計零點捌公克）均沒收銷燬之。又連續施
用第二級毒品，處有期徒刑肆月，扣案之第二級毒品安非他命陸
包（毛重共計參點伍貳公克）均沒收銷燬之。應執行有期徒刑壹
年，扣案之第一級毒品海洛因參包（毛重共計零點捌公克）、第
二級毒品安非他命陸包（毛重共計參點伍貳公克）均沒收銷燬之
。
    事  實
一、甲○○前因施用毒品案件，經送觀察、勒戒後，認無繼續施
    用毒品之傾向而於民國92年4 月24日執行完畢釋放，並經臺
    灣宜蘭地方法院檢察署檢察官於92年4 月25日以92年度毒偵
    字第192 號為不起訴處分確定。詎其猶不知悔改，明知海洛
    因、安非他命分別為毒品危害防制條例第2 條第2 項第1 、
    2 款所規定之第一、二級毒品，不得擅自施用，竟仍於前開
    觀察、勒戒執行完畢釋放後五年內，基於施用第一級毒品海
    洛因之概括犯意，自93年5 月中旬某日起，至93年12月4 日
    為警查獲時止，在宜蘭縣壯圍鄉○○路○ 段438 巷15弄466
    號住處及宜蘭縣壯圍鄉內之海邊（詳細地點不明）等處所，
    以將第一級毒品海洛因摻水置入針筒內，再將之注射入體內
    之方式，連續施用第一級毒品海洛因多次（約每隔4 小時施
    用1 次）。另又基於施用第二級毒品安非他命之概括犯意，
    自93年12月1 日起，至93年12月4 日為警查獲時止，在宜蘭
    縣壯圍鄉內之海邊（詳細地點不明）等處所，以將安非他命
    置入玻璃吸食器內用火燒烤，再吸食其所生煙霧之方式，連
    續施用第二級毒品安非他命多次（約2 天施用1 次）。嗣於
    93年12月4 日22時許，為警在宜蘭縣宜蘭市○○路30號阡碩
    大飯店502 號房內查獲上情，並當場扣得第一級毒品海洛因
    3 包（毛重共計0.8 公克）、第二級毒品安非他命6 包（毛
    重共計3.52公克）。
二、案經宜蘭縣警察局報請臺灣宜蘭地方法院檢察署檢察官偵查
    起訴，嗣於本院準備程序進行中，被告先就被訴事實為有罪
    之陳述，經裁定進行簡式審判程序。
    理  由
一、上揭犯罪事實，迭據被告甲○○於警詢、偵訊及本院審理時
    坦承不諱，且其為警查獲後所採之尿液，經送檢驗結果，確
    實呈現嗎啡、可待因、安非他命、甲基安非他命陽性反應之
    事實，亦有宜蘭縣警察局刑警隊偵辦毒品案件犯罪嫌疑犯尿
    液送驗編號姓名對照表、慈濟大學濫用藥物檢驗中心檢驗總
    表各1 件在卷可稽，復有第一級毒品海洛因3 包（毛重共計
    0.8 公克）、第二級毒品安非他命6 包（毛重共計3.52公克
    ）扣案可資佐證。又被告前因施用毒品案件，經送觀察、勒
    戒後，認無繼續施用毒品之傾向而於92年4 月24日執行完畢
    釋放，並經臺灣宜蘭地方法院檢察署檢察官於92年4 月25日
    以92年度毒偵字第192 號為不起訴處分確定等情，亦有上開
    不起訴處分書、全國施用毒品案件紀錄表、臺灣高等法院被
    告前案紀錄表各1 件附卷可稽。依此，足徵被告上開自白確
    與事實相符，其於觀察、勒戒執行完畢釋放後，五年內再犯
    本案連續施用第一、二級毒品罪之事證已臻明確，其犯行堪
    予認定，應依法論科。
二、查海洛因、安非他命分別為毒品危害防制條例第2 條第2 項
    第1 、2 款所規定之第一、二級毒品，不得擅自施用，故核
    被告施用海洛因、安非他命之行為，分別係犯毒品危害防制
    條例第10條第1 項之施用第一級毒品罪、同條第2 項之施用
    第二級毒品罪。其多次施用行為前後持有第一級毒品海洛因
    、第二級毒品安非他命之低度行為，分別為其施用之高度行
    為所吸收，均不另論罪。另被告多次施用第一級毒品海洛因
    、第二級毒品安非他命之行為，均時間緊接，方法相同，分
    別觸犯構成要件相同之罪名，顯均分別基於概括犯意反覆為
    之，分別均應依連續犯之規定論以一罪，並均依法加重其刑
    。又其所犯上開連續施用第一級毒品罪及連續施用第二級毒
    品罪二罪間，犯意各別，行為互殊，應予分論併罰。爰審酌
    被告之素行、智識程度；犯罪之動機、目的、手段；前已因
    施用毒品之犯行，經送觀察、勒戒執行完畢，仍不知悔改，
    復繼續沾染毒品惡習，其施用毒品行為對於自身及社會所造
    成之危害程度非輕；分別施用第一、二級毒品之犯罪態樣及
    施用之次數、頻率；犯後已坦承犯行，態度尚佳等一切情狀
    ，分別量處如主文所示之刑，並定其應執行之刑，以示警懲
    。扣案之第一級毒品海洛因3 包（毛重共計0.8 公克）、第
    二級毒品安非他命6 包（毛重共計3.52公克），不問是否屬
    於被告所有，均應依毒品危害防制條例第18條第1 項前段規
    定，宣告沒收銷燬之。
據上論斷，應依刑事訴訟法第273 條之1 第1 項、第299 條第1
項前段，毒品危害防制條例第10條第1 項、第2 項、第18條第1
項前段，刑法第11條前段、第56條、第51條第5 款、第9 款、第
10款，判決如主文。
本案經檢察官陳嘉瑜到庭執行職務。
中　　華　　民　　國　　94　　年　　2 　　月　　17　　日
                  臺灣宜蘭地方法院刑事第四庭
                      法  官  劉  家  祥
以上正本證明與原本無異。
如不服本判決，應於判決送達後10日內，向本院提出上訴狀（應
附繕本）。
                      書記官  邱  淑  秋
中　　華　　民　　國　　94　　年　　2 　　月　　18　　日
附錄本案論罪科刑法條全文：
毒品危害防制條例第10條第1 項、第2 項
施用第一級毒品者，處六月以上五年以下有期徒刑。
施用第二級毒品者，處三年以下有期徒刑。
